【裁判字號】    97,審仲聲,5
【裁判日期】    970609
【裁判案由】    選定主任仲裁人
【裁判全文】
臺灣高雄地方法院民事裁定             97年度審仲聲字第5號
聲  請  人  漢威聯合股份有限公司
法定代理人  甲○○
代  理  人  蔡東賢律師
            馮基源律師
相  對  人  聯邦電力工程股份有限公司
法定代理人  乙○○
上開聲請人聲請選任主任仲裁人事件，本院裁定如下：
  主  文
選任王廷興為聲請人與相對人間中華民國仲裁協會九十七年度仲
雄聲義字第三號仲裁事件之主任仲裁人。
聲請程序費用新台幣壹仟元由相對人負擔。
  理  由
一、按仲裁協議，未約定仲裁人及其選定方法者，應由雙方當事
    人各選一仲裁人，再由雙方選定之仲裁人共推第三仲裁人為
    主任仲裁人，並由仲裁庭以書面通知當事人。仲裁人於選定
    後30日內未共推主任仲裁人者，當事人得聲請法院為之選定
    ，仲裁法第9條第1項及第2 項分別定有明文。
二、聲請意旨略以：兩造間就「高雄近郊污水下水道系統--鳳山
    溪污水處理廠新建工程（消防、電氣及儀控工程）案」請求
    給付工程款事件，現經中華民國仲裁協會以97年度仲雄聲義
    字第3 號受理在案，聲請人與相對人已分別選定蘇俊誠律師
    、張行道為仲裁人，惟兩位仲裁人迄今已逾30日仍未共推主
    任仲裁人，為免上開爭議事件因無法共推主任仲裁人致影響
    公共民生健康用水安全及廠商權益，爰依仲裁法第9 條第2
    項規定，聲請選任主任仲裁人。
三、經查，兩造選定之仲裁人於選定後30日內，既迄今仍未共推
    第三仲裁人為主任仲裁人，是聲請人聲請本院選任主任仲裁
    人，依上開規定，尚無不合。又本件兩造所爭執之標的涉及
    消防、機電及儀控工程等專業之認定，本院審酌該事件之性
    質，認宜分別由具有法律專業及消防、機電及儀控工程等實
    務經驗者擔任仲裁人為宜，而兩造前已分別選定蘇俊誠律師
    、張行道先生為仲裁人，其已分別具有法律專業及工程管理
    等專業知識，故宜另選任具消防、機電及儀控工程等實務經
    驗之人擔任主任仲裁人，而王廷興先生為美國佛州諾戶東南
    大學博士，台北工專電機科、台灣科大畢業，並通過電機科
    高考及格，曾任行政院公共工程委員會諮詢委員，其專長為
    電氣、消防、捷運機電工程、電力、水環等，有中華民國仲
    裁協會仲裁人資料在卷可參，是其學經歷豐富，由其擔任本
    件仲裁爭議事件之主任仲裁人，應稱妥適，爰選任王廷興為
    本件仲裁爭議事件之主任仲裁人。
四、依仲裁法第9條第2項、第52條、非訟事件法第21條第2項、
    第24條第1項、民事訴訟法第95條、第78條，裁定如主文。
中    華    民    國    97    年    6     月    9     日
                  民事第二庭法  官  楊國祥
正本係照原本作成。
如對本裁定抗告，須於裁定送達後10日內向本院提出抗告狀。
中    華    民    國    97    年    6     月    9     日
                            書記官  謝宗霖


司法院資訊處製作；財團法人民間司法改革基金會備份。
